# 请教陈版，减资，应付股东的减资款可以挂账处理吗？

提问人：cxh770302 时间：2013-10-15 09:14:28
请教陈版，减资审验的处理。公司股东一致同意减资，由于目前公司资金占用在应收销售款上，应付股东的全部减资款可以挂账处理吗？

回答人：chenyiwei
我理解不能，除非公司与该减资股东签订协议，将应付减资款转为对该前股东的借款，形成一项新的债权债务关系，否则不能视作减资程序已经完成。验资准则规定的减资验资审验内容也包括减资款的支付情况。